【裁判字號】    99,易,213
【裁判日期】    990325
【裁判案由】    妨害自由
【裁判全文】
臺灣臺北地方法院刑事判決               99年度易字第213號
公  訴  人  臺灣臺北地方法院檢察署檢察官
被      告  甲○○
上列被告因妨害自由案件，經檢察官提起公訴（98年度偵字第
23812號），本院判決如下：
    主  文
甲○○以加害自由之事，恐嚇他人致生危害於安全，處拘役伍拾
日，如易科罰金，以新臺幣壹仟元折算壹日。
    事  實
一、甲○○於98年10月3日10時許，在臺北市文山區○○○路○段
    403號好樂迪KTV，先於該址店門口故意將其所有安全摔落地
    面，再以腳踢開店門口雨傘架後，步入店內，並將店內地下
    一樓走道上之清潔車推倒，致清潔車上之杯盤掉落地面而損
    壞（前開毀損部分未據告訴）。甲○○復於步入該店第106
    號包廂途中不斷大聲喧鬧，以致該店內之襄理乙○○、店長
    樊天龍進入前開包廂關切，甲○○即基於恐嚇之故意對乙○
    ○、樊天龍及店內其他人員恐嚇稱你們給我小心一點，你們
    店可以關起來了，不用營業了等語，以此加害自由之事，恐
    嚇乙○○、樊天龍及其他店內在場人員，使之心生畏懼，而
    生危害於安全。乙○○、樊天龍旋報警處理，因而查獲甲○
    ○前開行為。
二、案經乙○○、樊天龍訴由臺北市政府警察局文山分局報告臺
    灣臺北地方法院檢察署檢察官偵查起訴。
    理  由
一、按被告以外之人於偵查中向檢察官所為之陳述，除顯有不可
    信之情況者外，得為證據；被告以外之人於審判外之陳述，
    雖不符前4條（刑事訴訟法第159條之1至第159條之4）之規
    定，而經當事人於審判程序同意作為證據，法院審酌該言詞
    陳述或書面陳述作成時之情況，認為適當者，亦得為證據；
    當事人、代理人或辯護人於法院調查證據時，知有刑事訴訟
    法第159條第1項不得為證據之情形，而未於言詞辯論終結前
    聲明異議者，視為有前項之同意，刑事訴訟法第159條之1、
    第159之5分別著有明文。本案下列證人、告訴人等前於警詢
    、偵訊時所為之陳述，被告甲○○及公訴人於本院言詞辯論
    終結前均未聲明異議，並於準備程序即表示對於下列引用證
    據之證據能力均無意見，本院依據前開規定，復審酌上開言
    詞陳述作成之情況，因證人、告訴人等之警詢、偵查筆錄內
    容均係陳述其經歷之事實過程，衡情其陳述當無受到任何外
    力或自我價值判斷干擾之情狀，並無顯不可信之情形，足認
    下列供述證據均得為證據，且屬適當，合先說明。
二、訊據被告雖承認確有如公訴意旨所載及，但未經提出告訴之
    毀損行為，惟矢口否認有何恐嚇行為等語。經查：
（一）上揭犯罪事實業據告訴人乙○○於警訊中陳述明確，及乙
      ○○、樊天龍均經檢察官隔離訊問中結證無訛，各有警訊
      、偵查筆錄可憑（分見偵查卷宗第12頁至第15頁警訊筆錄
      ，及同卷宗第38頁至第40頁偵查筆錄），告訴人2人與被
      告非有夙怨，查無必要甘冒於檢察官偵查中捏供偽證之險
      而構陷被告。
（二）且查被告於案發時間，在上址店內尋釁之事實，除有前開
      告訴人之供述可證，復有現場監視光碟、翻拍畫面、現場
      照片，及檢察勘驗光碟筆錄可證（分見偵查卷宗第20頁至
      第22頁、第35頁、第44頁至第51頁），公訴意旨所指被告
      犯行益堪證明。被告辯稱在案發時、地，未有恐嚇行為等
      語，不足採信。本件事證明確，被告犯行堪以認定，應予
      依法論科。
三、核被告所為以加害自由之事恐嚇他人，致生危險於安全之行
    為，係犯刑法第305條之恐嚇罪。被告以一行為恐嚇多人，
    均足致生危害於安全，係以一行為而觸犯數罪名，仍依刑法
    第55條以一罪處斷。被告雖辯稱案發當天有喝酒等語，惟被
    告既自承以前喝酒後，並沒有此種行為等語（均見本院審判
    筆錄），自不能認為其犯行，係因酒致醉而導致何等精神耗
    弱或心神喪失之情形，且其於犯罪前飲酒之行為，復屬原因
    自由行為，自均不足採為被告有利之認定，亦此敘明。爰審
    酌被告以前雖未曾受有期徒刑以上刑之宣告，素行固非至惡
    ，又於犯後，已與受害商家就毀損部分達成民事和解，惟歷
    偵查、審理，仍矢口否認恐嚇行為，尚難認為確有悔意，檢
    察官求處拘役50日，宜稱允當等一切情狀，量處如主文所示
    之刑，並予諭知易科罰金之折算標準，以示懲儆。
據上論斷，應依刑事訴訟法第299條第1項前段，刑法第305條、
第55條、第41條第1項前段，刑法施行法第1條之1，判決如主文
。
本案經檢察官林怡君到庭執行職務
中    華    民    國    99    年    3     月    25    日
                  刑事第五庭    法  官  黃程暉
以上正本證明與原本無異。
如不服本判決應於收受送達後10日內向本院提出上訴書狀，並應
敘述具體理由；其未敘述上訴理由者，應於上訴期間屆滿後20日
內向本院補提理由書（均須按他造當事人之人數附繕）「切勿逕
送上級法院」。
                                書記官  高菁菁
中    華    民    國    99    年    3     月    25    日
附錄本判決論罪科刑法條：
中華民國刑法第277條
（普通傷害罪）
傷害人之身體或健康者，處 3 年以下有期徒刑、拘役或 1 千元
以下罰金。
犯前項之罪因而致人於死者，處無期徒刑或 7 年以上有期徒刑；
致重傷者，處 3 年以上 10 年以下有期徒刑。
中華民國刑法第305條
（恐嚇危害安全罪）
以加害生命、身體、自由、名譽、財產之事，恐嚇他人致生危害
於安全者，處2年以下有期徒刑、拘役或3百元以下罰金。

司法院資訊處製作；財團法人民間司法改革基金會備份。
